臺灣桃園地方法院刑事判決　　　　　　 96年度審易字第197號
公　訴　人　臺灣桃園地方法院檢察署檢察官
被　　　告　甲○○
指定辯護人　本院公設辯護人　陳瑞明
上列被告因毒品危害防制條例案件，經檢察官提起公訴（96年度
毒偵字第2629號），嗣被告於準備程序進行中為有罪之陳述，經
檢察官聲請改依協商程序而為判決，本院判決如下：
    主  文
甲○○施用第二級毒品，處有期徒刑拾月，減為有期徒刑伍月，
如易科罰金，以新臺幣壹仟元折算壹日。
    事  實
一、本件被告甲○○所犯係刑事訴訟法第376 條第1 款最重本刑
    為3 年以下有期徒刑之罪，其於準備程序中就被訴事實為有
    罪之陳述，爰依刑事訴訟法第284 條之1 規定獨任進行審判
    程序。
二、被告甲○○前有違反廢止前麻醉藥品管理條例、毒品危害防
    制條例、竊盜、贓物等前科，(一)其中於民國92年間，因竊盜
    案件，經本院以92年度桃簡字第1685號簡易判決判處有期徒
    刑6 月確定；(二)另於92年間，因收受贓物案件，經本院以93
    年度訴緝字第11號判決判處有期徒刑3 月確定；(三)再於91年
    間，因竊盜案件，經本院以92年度易字第731 號判決判處有
    期徒刑1 年6 月確定；(四)又於93年間，因違反毒品危害防制
    條例案件，經本院以93年度易字第789 號判決判處有期徒刑
    9 月確定，上開(三)(四)2 罪刑經本院以93年度聲字第2978號裁
    定應執行有期徒刑2 年3 月；(五)復於93年間，因竊盜案件，
    經本院以93年度易字第1340號判決判處有期徒刑9 月確定後
    ，上開編號(一)至(五)各罪接續執行，刑期自93年5 月13日起算
    ，至96年1 月2 日縮短刑期假釋出監並付保護管束，尚未執
    行完畢（不構成累犯）。
三、另被告曾於87年間，因施用毒品案件，經本院以87年度毒聲
    字第1079號裁定送觀察、勒戒後，認無繼續施用毒品傾向，
    於87年8 月15日釋放出所，並由臺灣桃園地方法院檢察署檢
    察官以87年度偵字第9884號、第11110 號不起訴處分確定；
    又於同年間，因施用毒品案件，經本院以87年度毒聲字第32
    64號裁定送觀察、勒戒後，認有繼續施用毒品傾向，再經本
    院以88年度毒聲字第1762號裁定，令入戒治處所施以強制戒
    治，該次施用毒品犯行，並經本院以88年度易字第898 號判
    決判處有期徒刑6 月確定，嗣因前揭強制戒治屆滿3 月，其
    成效經評定合格，經本院以88年度毒聲字第4081號裁定停止
    戒治，所餘戒治期間付保護管束，於88年7 月29日出所，並
    於89年3 月21日戒治期滿而執行完畢；又五年內，於93年間
    ，再因連續施用第二級毒品案件，經本院以93年度易字第78
    9 號判決判處有期徒刑9 月確定。詎仍未戒除毒癮，明知甲
    基安非他命為毒品危害防制條例第2 條第2 項第2 款所規定
    之第二級毒品，不得施用、持有，復另行起意，基於施用第
    二級毒品甲基安非他命之犯意，於96年2 月24日20時許，在
    桃園縣大溪鎮太武新村44號住處內，施用第二級毒品甲基安
    非他命1 次。嗣於翌（25）日11時15分許，因竊盜案件（檢
    察官另案偵辦）為警查獲，經警對其採集尿液送驗結果確呈
    安非他命類陽性反應，始悉上情。案經桃園縣政府警察局平
    鎮分局報請臺灣桃園地方法院檢察署檢察官偵查起訴。
四、證據名稱：
    (一)被告於本院訊問及準備程序中之自白。
    (二)台灣檢驗科技股份有限公司濫用藥物尿液檢驗報告暨桃園
      縣政府警察局平鎮分局勘察採證同意書各1 紙附卷可稽。
五、本件經檢察官與被告於審判外達成協商之合意且被告已認罪
    ，其合意內容為：就施用第二級毒品部分，被告願受科刑範
    圍為有期徒刑10月，減為有期徒刑5 月，如易科罰金，以新
    臺幣1000元折算1 日。經查，上開協商合意並無刑事訴訟法
    第455 條之4 第1 項所列情形之一，檢察官聲請改依協商程
    序而為判決，本院爰不經言詞辯論，於協商合意範圍內為協
    商判決，合予敘明。
六、被告本件犯罪時間在96年4 月24日以前，所犯為毒品危害防
    制條例第10條第2 項之罪，合於減刑條件，與中華民國九十
    六年罪犯減刑條例第2 條第1 項第3 款規定相符，應減其刑
    期2 分之1 。又中華民國九十六年罪犯減刑條例第5 條雖規
    定：「本條例施行前，經通緝而未於中華民國96年12月31日
    以前自動歸案接受偵查、審判或執行者，不得依本條例減刑
    。」則如係於本條例施行後，始因逃匿而通緝者，即不適用
    上開條例第5 條規定（最高法院81年度台非字第67號判決同
    此見解）。查本件被告甲○○雖經本院於96年9 月28日發佈
    通緝，而於96年10月4 日經緝獲到案，惟其既係於中華民國
    九十六年罪犯減刑條例施行後始遭通緝，不適用上開條例第
    5 條規定，自仍應依該條例減刑，一併敘明。
七、應適用之法條：刑事訴訟法第284 條之1 、第455 條之4 第
    2 項、第455 條之8 ，毒品危害防制條例第10條第2 項，刑
    法第11條前段、第41條第1 項前段，中華民國九十六年罪犯
    減刑條例第2 條第1 項第3 款、第7 條、第9 條。
八、本判決除有刑事訴訟法第455 條之4 第1 項第1 款、第2 款
    、第4 款、第6 款、第7 款所定情形之一，或違反同條第2
    項規定者外，不得上訴。
九、如不服本件判決，得自收受判決送達之日起10日內，向本院
    提出上訴書狀，上訴於第二審法院。
本案經檢察官鄭堤升到庭執行職務。
中　　華　　民　　國　　96　　年　　10　　 月　 24　　日
                  刑事庭法　官　徐  培  元
以上正本證明與原本無異。
                        書記官  楊  美  慧
中　　華　　民　　國　　96　　年　　10　　 月　 24　　日
附錄本件論罪科刑法條：
毒品危害防制條例第10條
施用第一級毒品者，處六月以上五年以下有期徒刑。
施用第二級毒品者，處三年以下有期徒刑。
